【裁判字號】    94,家抗,7
【裁判日期】    950424
【裁判案由】    收養子女
【裁判全文】
臺灣高雄地方法院民事裁定               94年度家抗字第7號
再  抗告人  丙○○
相  對  人  丁○○
上列再抗告人因與相對人間收養子女事件，對於民國95年2 月27
日本院94年度家抗字第7 號裁定提起再抗告，本院裁定如下：
  主  文
再抗告駁回。
再抗告程序費用新台幣壹仟元由再抗告人負擔。
  理  由
一、按「抗告法院之裁定，以抗告不合法而駁回者，不得再為抗
    告。但得向原法院提出異議。前項異議，準用民事訴訟法第
    484 條第2項 及第3 項之規定。除前2 項之情形外，對於抗
    告法院之裁定再為抗告，僅得以其適用法規顯有錯誤為理由
    ，並經原法院之許可者為限。前項許可，以原裁定所涉及之
    法律見解具有原則上重要性者為限。民事訴訟法第436 條之
    3 第3 項、第4 項及第436 條之6 之規定，於第3 項之抗告
    準用之。」，非訟事件法第45條亦定有明文。
二、本件再抗告意旨略以：被收養人乙○○雖為相對人丁○○之
    非婚生子女，然於民國85年11月9 日經由生母甲○○生下之
    後，相對人當時從85年間到89年，4 年中都在學校讀書，就
    讀國立體育學院運動技術系，皆以學校為家住宿，如何有能
    力撫養，更無照顧之事實，學校皆有資料可查，更有卓姓女
    友去餐廳打工，供其唸書花用也是事實，監護撫養判屬生母
    再恰當不過。相對人雖經法院確認親子關係，卻認而不養，
    反觀抗告人丙○○扶養乙○○多年，相對人並無任何撫養小
    孩之實，甚至多次由相對人的家人未按時間到學校騷擾，相
    對人甚至到乙○○就讀學校校長室拍桌吼叫，說自己也是老
    師，相對人本身也是教職人員，自己都無法控制情緒，抗告
    人身為繼父，如何放心將小孩交給相對人。再者，相對人把
    乙○○接回去之後是把乙○○交由阿公、阿媽帶，表姊對他
    很好，但是抗告人看不到這當中有提到「爸爸」兩個字，原
    裁定書中疼愛有加乃屬第三者之行為，並非相對人本身，帶
    回台北也不照顧，試問他是父親還是司機，一切只為第三者
    之利益而行之，相對人並無按時間內帶回生母身邊，並由抗
    告人多次打電話給相對人，但打了1 個小時相對人卻無故不
    接，打電話至相對人家裡，由一男子自稱是相對人之大哥接
    聽，卻丟下一句要怎樣都沒關係，在這1 個小時，小孩如果
    有什麼急事，誰可以幫忙。再者，相對人於時間超過24小時
    回電卻只說他忘了回來的時間，課業也沒讓他帶回，更無督
    導寫作，荒廢學業，對小孩漠不關心，也對法院所定的探視
    時間極不遵守，抗告人有跟相對人提出他大哥對伊口出惡言
    ，令伊心生畏懼，相對人說他大哥頭腦有問題，依相對人所
    言，伊怎麼能把乙○○放置在一顆不定時炸彈旁，與其同住
    ，而相對人卻不在身邊，雖然抗告人並非乙○○之生父，但
    是這些年下來對乙○○疼愛有加，視如己出，更希望給他一
    個真正有父親的生活，讓乙○○父親欄上不再是父不詳，生
    母與孩子多年來一直活在相對人不定時出現騷擾其生活的恐
    懼中，相對人曾多次毆打生母，造成孩子害怕，相對人並告
    訴乙○○是他的腳不能走，媽媽才會離開，並告訴乙○○不
    要回到生母身邊，過年可以在相對人家中賺取很多紅包，誘
    導不正確的價值觀念，抗告人嚴重提出抗告，嚴重抗議，圓
    桌法庭誘導孩子曲解孩童之表達，抗告人更看不到相對人的
    疼愛有加之實，一切乃屬第三者之行為，並非相對人思念孩
    子要盡父親之義務，而是將小孩帶回去交由他人帶其玩樂，
    荒廢學業，用金錢誘導，實質上並不是相對人思念而探視聲
    請人，只是為了第三者之利益需求帶小孩回去，這些年孩子
    與生母所受的苦和受外界異樣的眼光，同學之間的嘲笑並非
    相對人所能體會，抗告人既與孩子的生母結婚就有保護照顧
    的責任，這是相對人所無法給予，抗告人嚴重提出再抗告，
    為了乙○○日後人格發展，基於孩子需要一個正常的家庭，
    抗告人願擔負起教與養的責任，請求裁定同意由抗告人收養
    乙○○，並給乙○○一個有父親的父親欄，為此，爰請求廢
    棄原裁定等語。
三、依首揭法條，對於抗告法院之裁定再為抗告，僅得以其適用
    法規顯有錯誤為理由，並經原法院之許可者為限，前項許可
    ，以原裁定所涉及之法律見解具有原則上重要性者為限。本
    件再抗告人對於原裁定再為抗告，雖以該裁定適用法令顯屬
    違誤為理由，惟核其再抗告狀所載內容，係就原法院取捨證
    據、認定事實之職權行使指摘其為不當，未具體表明原裁定
    適用法規有何顯有錯誤之處，尤難謂其再抗告涉及之法律見
    解具有原則上之重要性，其再抗告自非合法，不應許可，自
    應以裁定駁回之。
四、據上論結，本件再抗告為不合法，依非訟事件法第21條第2
    項、第24條第1 項、第46條，民事訴訟法第495 條之1第1項
    、第444 條第1 項、第95條、第85條、第78條，裁定如主文
    。
中    華    民    國    95    年    4     月    24    日
                  家事法庭審判長法  官  張桂美
                                法  官  陳淑卿
                                法  官  郭佳瑛
上為正本係照原本作成
如對本裁定抗告須於裁定送達後10日內向本院提出抗告狀
中    華    民    國    95    年    4     月    24    日
                                書記官  徐麗紅


司法院資訊處製作；財團法人民間司法改革基金會備份。
